臺灣臺東地方法院刑事判決
110年度原交易字第64號
公  訴  人  臺灣臺東地方檢察署檢察官
被      告  賴正章


指定辯護人  本院公設辯護人丁經岳 
上列被告因公共危險案件，經檢察官提起公訴（110年度偵字第2
478號）後，於本院審理程序進行中，被告先就被訴事實為有罪
之陳述，經檢察官聲請改依協商程序而為判決，本院裁定進行協
商程序，判決如下：
    主  文
賴正章犯不能安全駕駛動力交通工具罪，累犯，處有期徒刑陸月
，併科罰金新臺幣參萬伍仟元，有期徒刑如易科罰金，罰金如易
服勞役，均以新臺幣壹仟元折算壹日。    
    犯罪事實及理由
一、本件犯罪事實及證據，除證據部分應補充被告賴正章於本院
    審理時之自白者外，餘均同於檢察官起訴書之記載，茲均引
    用之（如附件）。
二、本件經檢察官與被告於審判外達成協商之合意且被告已認罪
    ，其合意內容為：被告犯刑法第185條之3第1項第1款之不能
    安全駕駛動力交通工具罪嫌，累犯，願受科刑之範圍為處有
    期徒刑6月，併科罰金新臺幣（下同）3萬5千元，有期徒刑
    如易科罰金，罰金如易服勞役，均以1千元折算1日。經查，
    上開協商合意並無刑事訴訟法第455條之4第1項所列情形之
    一，檢察官聲請改依協商程序而為判決，本院爰不經言詞辯
    論，於協商合意範圍內為協商判決，合予敘明。
三、應適用之法條：刑事訴訟法第455條之2第1項、第455條之4
    第2項、第455條之8、第454條第2項，刑法第185條之3第1項
    第1款、第47條第1項、第41條第1項前段、第42條第3項前段
    ，刑法施行法第1條之1第1項。
四、附記事項：被告有如附件犯罪事實欄所載之前案科刑及執行
    紀錄，於民國108年11月9日執行完畢，此有臺灣高等法院被
    告前案紀錄表附卷可參，其於該徒刑執行完畢後，5年以內
    故意再犯本件有期徒刑以上之罪，為累犯，且本件並無司法
    院大法官釋字第775號解釋所示罪刑不相當之情形，認檢察
    官與被告協商之結果適用刑法第47條累犯加重之規定並無不
    當，附此敘明。
五、本判決除有刑事訴訟法第455條之4第1項第1款、第2款、第4
    款、第6款、第7款所定情形之一，或違反同條第2項之規定
    者外，檢察官與被告均不得上訴。
六、如有前項得上訴之情形，得自收受判決送達之日起20日內，
    向本院提出上訴書狀，上訴於第二審法院。
七、本案經檢察官邱亦麟提起公訴，檢察官林靖蓉到庭執行職務
    。
中　　華　　民　　國　　110 　年　　10　　月　　7 　　日
                  刑事第三庭  法  官  朱貴蘭
上正本係照原本作成。
本件不得上訴。但有刑事訴訟法第455條之4第1項第1款、第2款
、第4款、第6款、第7款所定情形，或協商判決違反同條第2項之
規定者，應於收受送達後20日內向本院提出上訴書狀，並應敘述
具體理由；如未敘述上訴理由者，應於上訴期間屆滿後20日內向
本院補提理由書（均須按他造當事人之人數附繕本）「切勿逕送
上級法院」。
中　　華　　民　　國　　110 　年　　10　　月　　7 　　日
                              書記官  邱仲騏
附錄論罪科刑法條：
中華民國刑法第185條之3第1項
駕駛動力交通工具而有下列情形之一者，處2年以下有期徒刑，
得併科20萬元以下罰金：
一、吐氣所含酒精濃度達每公升0.25毫克或血液中酒精濃度達百
    分之0.05以上。
二、有前款以外之其他情事足認服用酒類或其他相類之物，致不
    能安全駕駛。
三、服用毒品、麻醉藥品或其他相類之物，致不能安全駕駛。
　　
　　
　　
附件：　　
臺灣臺東地方檢察署檢察官起訴書
                                     110年度偵字第2478號
　　被　　　告　賴正章　
上列被告因公共危險案件，業經偵查終結，認應提起公訴，茲將
犯罪事實及證據並所犯法條分敘如下：
　　　　犯罪事實
一、賴正章前於民國107年間，因公共危險案件，經臺灣臺東地
    方法院以107年度原交易字第68號判決判處有期徒刑6月確定
    ，嗣於108年11月9日徒刑執行完畢出監。詎其猶不知悔悟，
    於110年7月31日6時許至同日10時許，在其位於臺東縣○○○鄉
    ○○村0鄰○○00○00號住處飲用米酒後，明知吐氣所含酒精濃度
    達每公升0.25毫克以上者，不得駕駛動力交通工具，仍於同
    日19時9分許，騎乘車牌號碼000-000號普通重型機車上路。
    嗣行經臺東縣臺9線377公里北上車道為警攔查，並於同日19
    時20分許，測得其吐氣所含酒精濃度高達每公升1.04毫克，
    始悉上情。
二、案經臺東縣警察局大武分局報告偵辦。
　　　　證據並所犯法條
一、上揭犯罪事實，業經被告賴正章於警詢與偵查中均坦承不諱
    ，並有飲酒時間確認表、酒精測定紀錄表、呼氣酒精測試器
    檢定合格證書、臺東縣警察局舉發違反道路交通管理事件通
    知單、刑案現場測繪圖、車輛詳細資料報表、公路監理電子
    閘門報表各1份及現場照片2張附卷可佐，足證被告之自白與
    事實相符，其犯嫌堪以認定。
二、核被告所為，係犯刑法第185條之3第1項第1款之公共危險罪
    嫌。被告有如犯罪事實欄所載之科刑及執行情形，於有期徒
    刑執行完畢5年內故意再犯本案有期徒刑以上之罪，請依刑
    法第47條第1項累犯規定論處。另請審酌現今社會酒後駕車
    所衍生之交通事故或悲劇層出不窮，被告已有多次酒後駕車
    前科經判刑確定等情，有本署刑案資料查註紀錄表1份在卷
    可參，卻仍不思悔改，猶為本案酒後駕車之犯行，且其吐氣
    所含酒精濃度達每公升1.04毫克，遠高於法定值，情節已非
    輕微，可徵被告漠視他人生命、身體安全性甚巨，請依法從
    重量刑，以儆效尤。
三、依刑事訴訟法第251條第1項提起公訴。
　　此　致
臺灣臺東地方法院
中　　華　　民　　國　 110　　年　　8 　　月　　22　　日
                            　檢　察　官  邱亦麟
本件正本證明與原本無異
中　　華　　民　　國　 110　　年　　8 　　月　　27　　日
                              書  記  官  王筱婷
附錄本案所犯法條全文
中華民國刑法第185條之3
駕駛動力交通工具而有下列情形之一者，處 2 年以下有期徒刑
，得併科 20 萬元以下罰金：
一、吐氣所含酒精濃度達每公升零點二五毫克或血液中酒精濃度
    達百分之零點零五以上。
二、有前款以外之其他情事足認服用酒類或其他相類之物，致不
    能安全駕駛。
三、服用毒品、麻醉藥品或其他相類之物，致不能安全駕駛。
因而致人於死者，處 3 年以上 10 年以下有期徒刑；致重傷者
，處 1 年以上 7 年以下有期徒刑。
曾犯本條或陸海空軍刑法第 54 條之罪，經有罪判決確定或經緩
起訴處分確定，於五年內再犯第 1 項之罪因而致人於死者，處
無期徒刑或 5 年以上有期徒刑；致重傷者，處 3 年以上 10 年
以下有期徒刑。